【裁判字號】    90,上易,688
【裁判日期】    900529
【裁判案由】    毒品危害防制條例
【裁判全文】
臺灣高等法院臺南分院刑事判決                九十年度上易字第六八八號    Ｇ
      上  訴  人  臺灣臺南地方法院檢察署檢察官
      被      告  甲  ○  ○
      選任辯護人  張  文  嘉
右上訴人因被告違反毒品危害防制條例案件，不服臺灣臺南地方法院八十九年度易字
第二五七八號中華民國九十年三月十三日第一審判決（起訴案號：臺灣臺南地方法院
檢察署八十九年度偵字第二二七四號），提起上訴，本院判決如左：
      主      文
上訴駁回。
      理      由
一、公訴意旨略以：被告甲○○前曾因施用毒品案件，經臺灣臺南地方法院分別以八
    十七年度毒聲字第一一四五號、八十八年度毒聲字第一七一五號裁定送觀察、勒
    戒後，均無繼續施用毒品之傾向，經臺灣臺南地方法院檢察署檢察官分別以八十
    七年度偵字第一三一八一號、及八十八年度偵緝字第七二五號處分不起訴。詎其
    又基於概括犯意，自民國（下同）八十九年七月二十五日之前三日，在不詳地點
    等處，施用第二級毒品安非他命，為警於八十九年七月二十五日，在臺南縣六甲
    鄉○○村○○街（即東東遊藝場）等處查獲，因認其涉犯有毒品危害防制條例第
    十條第二項之施用第二級毒品罪嫌云云。
二、按犯罪事實，應依證據認定之，無證據不得推定其犯罪事實；又不能證明被告犯
    罪者，應諭知無罪之判決；刑事訴訟法一百五十四條、第三百零一條第一項分別
    定有明文。公訴人認被告涉犯有施用第二級毒品之罪嫌，無非係以臺南縣衛生局
    出具之尿液檢驗報告，驗出被告尿液呈陽性反應為其論據。惟訊據被告則堅決否
    認有何施用第二級毒品之犯行，並辯稱：其並無施用安非他命之情事，且其定期
    至臺南縣警察局玉井分局抽驗均呈陰性反應，並迭至醫院自行檢驗，均無陽性反
    應等語。經查被告於八十九年七月二十五日，被查獲當時所採之尿液，送請長榮
    管理學院鑑定結果，被告尿液檢出甲基安非他命濃度1,501ng/ml，高於標準閾值
    濃度500ng/ml；安非他命檢出濃度為99ng/ml，則低於標準閾值濃度 500ng/ml，
    此有長榮管理學院所出具之陰性報告一份，存卷足稽。按所有初步檢驗結果為陽
    性或有疑義之尿液檢體，應再以氣相層析質譜分析方法進行確認檢驗；尿液檢體
    中甲基安非他命之濃度高於500ng/ml時，其代謝安非他命之濃度，亦應同時等於
    或高於200ng/ml的安非他命，方可判定安非他命類藥物存在，亦有濫用藥物尿液
    檢驗機構認可基準一份存卷可佐。而本案被告於查獲時所採之尿液檢體，經送臺
    南縣衛生局以免疫分析法、薄層分析法篩檢後，固呈陽性反應，然經送往長榮管
    理學院以篩檢及以氣相層析儀確認之後，被告尿液檢體甲基安非他命之濃度固高
    於標準值，然安非他命之濃度則低於標準值，揆之上開說明，自不能判定被告尿
    液中有安非他命藥物存在，進而據予推認其有施用安非他命之事實。
三、綜上足認被告所辯堪予採信，此外復查無其他積極證據，足證被告有公訴意旨所
    指之犯行，本件不能證明被告犯罪。原審為此依刑事訴訟法第三百零一條第一項
    規定，為被告無罪判決之諭知，經核並無不合。檢察官上訴意旨，猶執前詞指摘
    原判決不當，為無理由，應予駁回。
四、據上論斷，應依刑事訴訟法第三百六十八條，判決如主文。
本案經檢察官林炎昇到庭執行職務。
中    華    民    國      九十      年      五      月        廿九      日
                                  臺灣高等法院臺南分院刑事第二庭
                                      審判長法官  游    明    仁
                                            法官  蘇    重    信
                                            法官  林    永    茂
右正本證明與原本無異。
不得上訴。
                                      法院書記官  楊    清    旺
中    華    民    國      九十      年      六      月         一       日


司法院資訊處製作；財團法人民間司法改革基金會備份。
